【裁判字號】    98,上易,2204
【裁判日期】    981110
【裁判案由】    傷害
【裁判全文】
臺灣高等法院刑事判決                98年度上易字第2204號
上  訴  人  臺灣桃園地方法院檢察署檢察官
被      告  乙○○
上列上訴人因被告傷害案件，不服臺灣桃園地方法院98年度易字
第200 號，中華民國98年6 月24日第一審判決（起訴案號：臺灣
桃園地方法院檢察署96年度偵字第26292 號），提起上訴，本院
判決如下：
    主  文
上訴駁回。
    事實及理由
一、本案經本院審理結果，認第一審以被告乙○○犯刑法第277
    條第1 項之傷害罪，處有期徒刑伍月，並諭知易科罰金折算
    之標準為新台幣1000元折算一日，認事用法及量刑均無不當
    ，應予維持，並引用第一審判決書記載之事實、證據及理由
    （如附件）。
二、檢察官上訴意旨略以：被告乙○○毆打告訴人甲○○時，均
    攻擊頭部，可見被告有致告訴人於死之意。告訴人因被告毆
    打行為造成頭部受創致反應遲緩，然於事件發生後，被告不
    僅未至醫院關心告訴人狀況，亦無道歉或表達解決問題之誠
    意，且被告於偵查、審理均否認犯行，迄至法院數次審理後
    始坦承犯行，惟始終未賠償告訴人之損害，因之告訴人請求
    檢察官上訴。
三、本院查：上揭被告傷害告訴人之事實，已據被告於原審準備
    及審理時均坦承不諱，核與告訴人之指訴情節相符，並有診
    斷證明書在卷可稽，事證明確。又被告於原審及本院審理中
    均積極與告訴人尋求和解賠償告訴人損害，惟僅因雙方對於
    賠償金額未能達成一致，致和解未能成立，亦有原審及本院
    筆錄可稽，難認被告於犯罪毫無悔意及無和解之誠意。又告
    訴人因被告之傷害行為，受有頭部外傷併顱骨骨折及氣顱、
    頭皮裂傷、頸椎外傷併中央脊髓症候群等傷害，惟經送醫診
    治後，其出院時情況穩定，並無反應遲鈍之情，亦有敏盛綜
    合醫院98年9 月21日敏醫字第0980003107號函在卷可稽。檢
    察官以被告犯後毫無悔意及無賠償誠意，並以告訴人因被告
    之傷害行為而有反應遲鈍之後遺症，認原審量處被告有期徒
    刑5 月實屬過輕，提起上訴，惟並未提出新事證以資相佐，
    其上訴並無理由，應予駁回。
據上論結，應依刑事訴訟法第368 條、第373 條，判決如主文。
本案經檢察官王金聰到庭執行職務。
中    華    民    國    98    年    11    月    10    日
                  刑事第十庭審判長法  官  楊炳禎
                                  法  官  陳春秋
                                  法  官  黃斯偉
以上正本證明與原本無異。
不得上訴。
                                  書記官  王宜玲
中    華    民    國    98    年    11    月    11    日
附件：
臺灣桃園地方法院刑事判決               98年度易字第200號
公  訴  人  臺灣桃園地方法院檢察署檢察官
被      告  乙○○  男  28歲（民國○○年○ 月○○日生）
                    身分證統一編號：Ｚ000000000號
                    住桃園縣八德市○○路991巷58弄67號
上列被告因傷害案件，經檢察官提起公訴（96年度偵字第26292
號），本院判決如下：
    主  文
乙○○共同傷害人之身體，處有期徒刑伍月，如易科罰金，以新
臺幣壹仟元折算壹日。
被訴傷害許吾信部分公訴不受理。
    事  實
一、緣甲○○（原名鄭信國）於民國96年9 月9 日晚間10時30分
    許，在桃園縣八德市○○○街168 巷某烤肉店內飲酒、聊天
    ，因該烤肉店老闆娘沈秋蘭之姪女醉酒，沈秋蘭與其妹即在
    上址烤肉店前方經營檳榔攤之沈秋葉對於是否要帶其等姪女
    回家休息意見相左，甲○○見狀即上前加入討論、勸說，而
    乙○○本在檳榔攤前飲酒，隨即走入烤肉店內瞭解情況，乙
    ○○因認甲○○不應多管他人家務事，二人乃發生口角，乙
    ○○憤而向甲○○表示要其不要離開現場，並撥打一通電話
    後離開烤肉店，約莫15分鐘後，乙○○即夥同約6 、7 名真
    實姓名年籍均不詳之成年男子，基於傷害他人身體之犯意聯
    絡，衝入烤肉店內，徒手或持木質球棒或在烤肉店內拾起鐵
    椅，毆打甲○○頭部、肩膀等處，致甲○○因此受有頭部外
    傷併顱骨骨折及氣顱、頭皮裂傷、頸椎外傷併中央脊髓症候
    群等傷害。嗣警據報到現場處理，並將甲○○送往敏盛綜合
    醫院急救後，始循線查悉前情。
二、案經甲○○訴由桃園縣政府警察局八德分局報告臺灣桃園地
    方法院檢察署檢察官偵查起訴。
    理  由
壹、有罪部分：
一、本案所引用之供述及非供述證據，經本院依法踐行調查證據
    程序，檢察官、被告均不爭執各該證據之證據能力，且亦查
    無依法應排除其證據能力之情形，是後述所引用證據之證據
    能力均無疑義，先予敘明。
二、上開事實，業據被告於本院審理時坦承不諱（見本院卷第40
    頁），並有下列證據資料可資佐證：(一)證人即告訴人甲○○
    於警詢、檢察官訊問及本院審理之證述；(二)證人許吾信於警
    詢、檢察官訊問及本院審理時之證述；(三)證人即在場人廖文
    翊、郭哲宇於警詢、檢察官訊問時之證述；(四)證人即在場人
    胡清春於警詢、檢察官訊問時之證述；(五)現場照片及斷裂之
    木質球棒、鐵椅之照片共11張；(六)敏盛綜合醫院診斷證明書
    影本2 紙，足徵被告前開任意性自白確與事實相符，可以採
    信。本件事證明確，被告前揭傷害犯行洵堪認定，應依法論
    科。
三、核被告所為，係犯刑法第277 條第1 項之傷害罪。被告與真
    實姓名年籍均不詳之成年男子6 、7 人就上開傷害犯行間，
    有犯意聯絡及行為分擔，均為共同正犯。爰審酌被告僅因細
    故，即夥同多名成年男子毆打告訴人甲○○，致告訴人甲○
    ○受有前揭非屬輕微之傷害，所為非是，並兼衡其素行、生
    活狀況、智識程度，及雖有意與告訴人甲○○和解，然因雙
    方對於賠償金額未能達成共識，暨犯罪後終能坦承犯行，已
    頗具悔意等一切情狀，量處如主文所示之刑，並諭知易科罰
    金之折算標準，以示懲儆。公訴人雖就被告具體求處應執行
    有期徒刑1 年等語，惟公訴人前開求刑係以被告傷害告訴人
    甲○○及許吾信之犯罪情節所為之請求，然告訴人許吾信業
    已撤回對被告之傷害告訴（詳後述），是本院審酌被告傷害
    告訴人甲○○之犯罪動機、情節、犯後態度及前揭各情，認
    量處如主文所示之刑為妥適，併此敘明。
四、至毆打告訴人甲○○所用之木質球棒、鐵椅，其中鐵椅乃在
    上址烤肉店拾起之物，並非被告或共犯所有，尚乏沒收之依
    據；另木質球棒雖係共犯攜至上址烤肉店，堪認係共犯所有
    之物，然並未扣案，為免日後執行困難，爰不併予宣告沒收
    。
貳、公訴不受理部分：
一、按告訴乃論之罪，告訴人於第一審辯論終結前得撤回其告訴
    ；又告訴經撤回者，應諭知不受理之判決，刑事訴訟法第23
    8 條第1項、第303條第3 款分別定有明文。
二、本件公訴意旨另以：被告乙○○於96年9 月9 日晚問10時30
    分許，在桃園縣八德市○○○街168 巷附近某烤肉店內，夥
    同6 名姓名年籍不詳之成年男子，基於共同傷害他人之犯意
    聯絡，以徒手或持木質球棒、鐵椅之方式毆打許吾信，致許
    吾信因此受有頭部外傷後之蛛網膜下出血、額頭裂傷約5 公
    分、左側遠端橈骨線性骨折、背部挫傷、左腳挫傷等傷害，
    因認被告乙○○此部分亦涉犯刑法第277 條第1 項之傷害罪
    嫌。惟前開罪名，依同法第287 條前段之規定，須告訴乃論
    。茲據告訴人許吾信於本院98年6 月10日審理時當庭撤回告
    訴（見本院卷第38頁），揆諸前揭說明，爰就此部分諭知不
    受理之判決。
據上論斷，應依刑事訴訟法第299 條第1 項前段、第303 條第3
款，刑法第28條、第277 條第1 項、第41條第1 項前段，刑法施
行法第1 條之1 第1 項、第2 項前段，判決如主文。
本案經檢察官周芝君到庭執行職務。
中    華    民    國    98    年    6     月    24    日
                    刑事第十二庭  法  官  許雅婷
以上正本證明與原本無異。
如不服本判決，應於判決送達後10日內向本院提出上訴狀（應附
繕本），其未敘述上訴理由者，應於上訴期間屆滿後20日內補提
理由書狀於本院，上訴於臺灣高等法院。
                                  書記官  吳玉蘭
中    華    民    國    98    年    6     月    25    日
附錄本案論罪科刑法條全文：
中華民國刑法第277條
傷害人之身體或健康者，處3 年以下有期徒刑、拘役或1 千元以
下罰金。
犯前項之罪因而致人於死者，處無期徒刑或7 年以上有期徒刑；
致重傷者，處3 年以上10年以下有期徒刑。


司法院資訊處製作；財團法人民間司法改革基金會備份。
